【裁判字號】    89,訴,261
【裁判日期】    890523
【裁判案由】    毒品危害防制條例
【裁判全文】
臺灣臺南地方法院刑事判決              八十九年度訴字第二六一號
    公  訴  人  臺灣臺南地方法院檢察署檢察官
    被      告  甲○○
    選任辯護人  郭家祺
                洪梅芬
                楊惠雯
右列被告因毒品危害防制條例案件，經檢察官提起公訴（八十八年度偵字第一０九三
二號），本院判決如左：
    主  文
甲○○持有第二級毒品，處有期徒刑柒月。
    事  實
一、甲○○於民國八十八年四月下旬至同年五月三日之間，持有第二級毒品安非他命
    ，經警於八十八年五月三日下午一時三十分許，在甲○○位於臺南市○○街一三
    五號之住處查獲，並扣得玻璃管一支、削尖吸管一支及含安非他命殘渣之塑膠袋
    三個。
二、案經臺南市警察局第六分局報請臺灣臺南地方法院檢察署檢察官偵查起訴。
    理  由
一、右開事實，訊據被告甲○○供承不諱，又有扣案之含有安非他命殘渣之塑膠袋三
    個足資佐證，被告犯行堪以認定。
二、按安非他命係毒品危害防制條例第二條第二項第二款所稱之第二級毒品，核被告
    所為係犯該條例第十一條第二項之持有毒品罪。公訴意旨以：被告甲○○與乙○
    ○共同基於販賣第二級毒品安非他命之犯意聯絡，於民國八十八年四月二十五日
    晚上九時許，由乙○○提供毒品安非他命一小包，再由甲○○將之送至臺南市○
    ○路○段臺南農會前，以新臺幣一千元之價格販賣予不詳姓名年籍綽號「阿琴」
    之女子，嗣為警於同年五月三日下午一時三十分許，在上址查獲，認甲○○係犯
    毒品危害防制條例第四條第二項之販賣第二級毒品罪。訊據被告甲○○固不否認
    乙○○有打電話要其幫忙送毒品給「阿琴」之事實，惟矢口否認有販賣安非他命
    事實，辯稱：乙○○打電話給伊，叫伊幫他送貨給阿琴女子，因伊沒交通工具，
    且伊也不願幫他送，他一再要求，伊只好敷衍他，但實際上伊並未幫他送，至於
    警訊筆錄上所稱八十八年四月二十五日晚上九時，伊幫他送過一次，即是指電話
    監聽當日的情形，伊只是解釋給警方聽。至於在八十八年四月二十四日及二十五
    日，乙○○於電話中討論論及毒品帳目問題，伊只是敷衍他答應，事實上伊沒有
    幫他送至臺南農會前給阿琴等語。查乙○○到庭證稱：「當初是我叔叔叫我送（
    給阿琴），我不願。我叔叔才向我說，那叫甲○○送去。於是我打電話給甲○○
    ，電話中他有同意要送去，而我也有向他說是我叔叔要求他送的，但之後就不了
    了之，他並未送去」（見3.訊問筆錄）等情，是被告所辯，即非無可採。雖
    乙○○於另案販毒案件中證稱：甲○○之前還賣過安非他命云云，惟為被告堅決
    否認，而乙○○於本院審理中又證稱：「那是很久以前之事，我只是將以前所聽
    說之事告訴檢察官，至於是否實在我並不知」等語（見同上筆），是乙○○上開
    證言，要屬傳聞證據，殊難資為不利於被告之認定。既不能證明被告有販賣安非
    他命犯行，起訴法條應予變更如上所述。爰審酌被告犯罪之一切情狀，量處有期
    徒刑七月。扣案之含安非他命殘渣之塑膠袋三個，已於被告另案施用毒品案件中
    ，因被告無施用傾向不起訴處分後，依法單獨宣告沒收並銷燬（八十八年偵字第
    七四七一號），爰不重複宣告。
據上論斷，應依刑事訴訟法第二百九十九條第一項前段、第三百條，毒品危害防制條
例第十一條第二項，判決如主文。
本案經檢察官吳岳輝到庭執行職務
中    華    民    國      八十九      年      五       月     二十三    日
                                  臺灣臺南地方法院刑事第四庭
                                          法  官  蘇  孫  波
右正本證明與原本無異。
如不服本判決，應於判決送達後十日內，向本院提出上訴狀。
                                          書記官  羅  宗  賢
中    華    民    國      八十九      年      五       月     二十九    日


司法院資訊處製作；財團法人民間司法改革基金會備份。
